【裁判字號】    90,自,32
【裁判日期】    901016
【裁判案由】    恐嚇等
【裁判全文】
臺灣桃園地方法院刑事判決                              九十年度自字第三二號
    自  訴  人  乙○○
    被      告  甲○○
右列被告因恐嚇等案件，經自訴人提起自訴，本院判決如左：
        主  文
甲○○被訴以脅迫使丙○○行無義務之事部分自訴不受理。其餘被訴部分無罪。
        理  由
壹、自訴不受理部分
一、按犯罪之被害人得提起自訴，刑事訴訟法第三百十九條第一項定有明文，又不得
    提起自訴而提起者，應諭知不受理之判決，同法第三百三十四條亦有明文規定，
    而刑事訴訟法所定得提起自訴之被害人，係指因犯罪而直接被害者而言。
二、經查本件自訴人自訴被告教唆他人脅迫其妻丙○○簽下協調書，認其涉犯刑法第
    三百零四條之強制罪一節，縱屬實在，直接被害人應係丙○○，而非自訴人，自
    訴人既非直接被害人，自不得提起本件自訴，依前揭規定，自應諭知自訴不受理
    。
貳、無罪部分
一、自訴意旨略以：自訴人與被告甲○○有債務糾紛，詎其竟三番兩次唆使流氓或打
    電話或至自訴人家中恐嚇要殺自訴人及擄走自訴人之小孩，致使自訴人心生畏懼
    ，並強行拆除自訴人家中之冷凍庫抵債，此外更強押自訴人全家至被告家中簽立
    本票，因認被告涉有刑法第三百零二條第一項之妨害自由罪、第三百零四條之強
    制罪及第三百零五條之恐嚇罪等犯行。
二、按犯罪事實應依證據認定之，無證據不得推定其犯罪事實；又不能證明被告犯罪
    者，應諭知無罪之判決，刑事訴訟法第一百五十四條、第三百零一條第一項分別
    定有明文。又事實之認定應憑證據，如未能發現相當證據，或證據不足以證明，
    自不能以推測或擬制之方法，為裁判基礎；而認定不利於被告之事實，須依積極
    證據，苟積極證據不足為不利於被告事實之認定時，即應為有利於被告之認定，
    更不必有何有利之證據；再告訴人之告訴（自訴人之自訴亦同），係以使被告受
    刑事追訴為目的，是其陳述使否與事實相符，仍應調查其他證據以資審認，最高
    法院四十年台上字第八六號、三十年上字第八一六號、五十二年台上字第一三○
    ○號分別著有判例闡述綦詳。
三、訊據被告甲○○堅決否認有自訴人所指上開犯行，辯稱略以：自訴人指控伊至其
    家中恐嚇及強行拆除物品並教唆他人至自訴人家中恐嚇云云，均屬無稽之詞，請
    自訴人提出該等男子之姓名、住居所並傳喚到庭與伊對質，至電話錄音中之人，
    伊均不認識，自訴人亦可找他人代錄等語。經查：自訴人自訴被告恐嚇及強制拆
    除伊所有之冷凍櫃一節，為被告所否認，自訴人就此亦未舉證以實其說，且自訴
    人復於本院自承：對方有來拆伊的冰櫃抵債，伊太太有同意抵償，但拆完後沒有
    寫收據等語，是既經同意拆除抵償債務，要難謂有何強制犯行。另被告教唆他人
    以電話恐嚇要擄走被告小孩一節，固據自訴人提出錄音帶譯文一份附卷，經本院
    當庭播放錄音帶勘驗結果，被告否認有教唆錄音帶中之男子至自訴人家中討債之
    行為，而其中姓名不詳代號某甲之男子雖口出「你要趕快準備，要不然大家很難
    看，你的小孩上下學就要小心」等語，惟無從證明該名男子係受被告委託並經被
    告授意以恐嚇方式討債，又從丙○○與另名綽號小謝之男子之對談內容中亦未發
    現有何恐嚇情事，再丙○○與甲○○電話錄音部分，經被告否認係其聲音，且縱
    屬實在，就該談話內容以觀，僅聽聞丙○○片面指稱小謝打電話說被告要叫龍潭
    兄弟過來，不給伊好日子過，以及被告叫王姓男子打電話恐嚇要對小孩不利等語
    ，被告則於電話中答覆稱伊不知道這些事情，並未聞被告有何恐嚇言語，自訴人
    復無法提出上開男子之真實姓名、地址，俾便本院傳喚到庭查證，尚難僅憑該錄
    音帶乙卷逕採為不利被告事實之認定。又自訴人於本院九十年十月二日審理時陳
    稱伊有另一卷恐嚇錄音帶交予警察，其中有被告說若伊報警，就要伊一隻腳，伊
    若送到法院，十萬元就可出來之錄音，但該名承辦警察調走了云云，惟與其之前
    在本院同年八月二十一日庭訊時稱被告沒有恐嚇伊，只說他不怕上法院，也認識
    很多流氓等語已有不符，且經本院函請自訴人轄區內之平鎮分局檢送自訴人告訴
    甲○○恐嚇等案之報案紀錄，亦經平鎮分局以平警分刑字第一二○○四號函檢附
    交辦單稱未有受理乙○○告訴之案件紀錄，有桃園縣警察局平鎮分局函一紙在卷
    可稽，自訴人既無法提供上述錄音帶供本院審認，要難以其片面指述，遽入人罪
    。綜上所述，自訴人指訴被告甲○○恐嚇等事證均不足證明其犯罪，本院復查無
    其他積極證據足資證明被告確有自訴人所指前揭犯行，被告犯罪即屬不能證明，
    參酌前揭法條及判例釋示，自應諭知其無罪之判決。
據上論斷，應依刑事訴訟法第三百三十四條、第三百四十三條、第三百零一條第一項
，判決如主文。
中      華      民      國      九十      年     十     月     十六     日
                                臺灣桃園地方法院刑事第五庭
                                    審判長法  官  范清銘
                                          法  官  林婷立
                                          法  官  鍾淑慧
右正本證明與原本無異。
如不服本判決，應於判決送達後十日內向本院提出上訴狀( 應附繕本 )，上訴於
臺灣高等法院。
                                          書記官  吳一凡
中      華      民      國      九十      年     十     月    二十二    日


司法院資訊處製作；財團法人民間司法改革基金會備份。
